【裁判字號】    97,交易,718
【裁判日期】    980123
【裁判案由】    公共危險
【裁判全文】
臺灣板橋地方法院刑事判決             97年度交易字第718號
公  訴  人  臺灣板橋地方法院檢察署檢察官
被      告  乙○○
上列被告因公共危險案件，經檢察官提起公訴（97年度偵字第27
687 號），被告於準備程序中先就被訴事實為有罪之陳述，經告
知簡式審判程序之旨，並聽取當事人之意見後，本院裁定依簡式
審判程序進行審理，茲判決如下：
    主  文
乙○○服用酒類，不能安全駕駛動力交通工具而駕駛，累犯，處
有期徒刑柒月。
    犯罪之事實及證據暨應適用之法條
一、本件犯罪事實及證據，除犯罪事實欄第1 行之「乙○○前於
    民國（下同）91年間，因酒後駕車之公共危險案件，經臺灣
    臺北地方法院判處罰金30,000元確定；同年間，復因酒後駕
    車之公共危險案件，經臺灣士林地方法院判處有期徒刑4 月
    確定」應予補充外，均引用檢察官起訴書之記載（如附件）
    。
二、應適用之法條：核被告乙○○所為，係犯刑法第185 條之3
    服用酒類不能安全駕駛動力交通工具而駕駛罪。查被告先前
    有如犯罪事實欄所載之前案科刑暨執行完畢情形，有臺灣高
    等法院被告前案紀錄表1 份在卷足憑，其於前案有期徒刑執
    行完畢後5 年內，故意再犯本案有期徒刑以上之罪，為累犯
    ，應依刑法第47條第1 項之規定加重其刑。爰審酌被告前已
    有服用酒類不能安全駕駛動力交通工具而駕駛之3 次前科，
    且明知酒精成分對人之意識能力具有不良影響，酒後駕車對
    一般往來之公眾及駕駛人自身皆具有高度危險性，詎漠視自
    身安危，尤枉顧公眾安全，於酒後呼氣所含酒精濃度高達每
    公升1.19毫克，已處於不能安全駕駛動力交通工具之狀態，
    仍駕駛自小客車行駛於道路而發生事故，對交通安全所生之
    危害甚鉅，復參酌其犯罪之動機、目的、手段、犯罪之態度
    等一切情狀，量處如主文所示之刑，以示懲儆。至公訴人雖
    對被告具體求刑有期徒刑8 月，然本院綜衡被告之全部犯罪
    情狀後，認倘量處有期徒刑8 月，稍屬過苛，爰妥適量處如
    主文所示之刑。
三、據上論斷，應依刑事訴訟法第273 條之1 第1 項、第299 條
    第1 項前段、第310 條之2 、第454 條，刑法第185 條之3
    、第47條第1 項，判決如主文。
本案經檢察官江耀民到庭執行職務。
中    華    民    國    98    年    1     月    23    日
                    交通法庭  法  官  王屏夏
上列正本證明與原本無異。
如不服本判決，應於判決送達後10日內敘明上訴理由，向本院提
出上訴狀 (應附繕本) ，上訴於臺灣高等法院。其未敘述上訴理
由者，應於上訴期間屆滿後20日內向本院補提理由書「切勿逕送
上級法院」。
                              書記官  陳秀慧
中    華    民    國    98    年    1     月    23    日
附錄本案論罪科刑法條
中華民國刑法第185條之3
服用毒品、麻醉藥品、酒類或其他相類之物，不能安全駕駛動力
交通工具而駕駛者，處1年以下有期徒刑、拘役或科或併科15萬
元以下罰金。
附件：
臺灣板橋地方法院檢察署檢察官起訴書   97年度偵字第27687號
    被      告  乙○○  男55歲（民國○○年○月○日生）
                        住臺北縣三重市○○○街26之1號3樓
                        身分證統一編號：Ｚ000000000號
上列被告因公共危險案件，業經偵查終結，認應該提起公訴，茲
將犯罪事實及證據並所犯法條分敘如下：
        犯罪事實
一、乙○○前因公共危險案件，於民國96年7 月26日經本署以96
    年度速偵字第1569號聲請簡易判決處刑，臺灣板橋地方法院
    以96年度交簡字第1197號判處有期徒刑6 月確定，於96年11
    月30日易科罰金執行完畢。詎不知悔改，於97年9 月20日下
    午5 時許，在臺北縣三重市○○路附近飲用酒類後，已達不
    能安全駕駛動力交通工具之程度，詎仍於同日下午6 時許，
    駕駛車牌號碼9C-5950 號自小客車，由上址欲返回臺北縣三
    重市○○○街住處，於同日晚上7 時35分許，行經臺北縣三
    重市重新橋上汽車道時（新莊往三重方向），因飲酒後注意
    力減低，未注意車前狀況，而向左變換車道，撞及陳旭榮駕
    駛車牌號碼0222-EB 號自小客車，致陳旭榮自小客車右側前
    後車門及後車輪上方板金毀損。嗣經警前往現場處理並於同
    日晚上8 時46分許，測得乙○○呼氣酒精濃度達每公升1.19
    毫克，始悉上情。
二、案經臺北縣政府警察局三重分局報告偵辦。
        證據並所犯法條
一、上揭事實，業據被告乙○○於警詢及偵訊中坦承不諱，核與
    證人陳旭榮於警詢時證述之情節相符，復有酒精測定紀錄表
    、汽機車駕駛人酒後觀察表、汽機車駕駛人酒後生理協調平
    衡檢測記錄表、臺北縣政府警察局舉發違反道路交通管理事
    件通知單影本、道路交通事故調查報告表（一）（二）、交
    通事故現場圖及照片11張在卷可按，被告犯嫌堪以認定。
二、核被告乙○○所為，係違反刑法第185 條之3 之重大違背義
    務致交通危險罪嫌。被告於受徒刑之執行完畢，5 年以內故
    意再犯有期徒刑以上之罪者，為累犯，請加重其刑。
三、依刑事訴訟法第251條第1項提起公訴。
      此    致
臺灣板橋地方法院
中    華    民    國    97    年    10    月    16    日
                              檢察官  甲○○
                                      丙○○
本件正本證明與原本無異
中    華    民    國    97    年    11    月    11    日
                              書記官  林芳如
所犯法條：
刑法第185條之3
中華民國刑法第185條之3
服用毒品、麻醉藥品、酒類或其他相類之物，不能安全駕駛動力
交通工具而駕駛者，處一年以下有期徒刑、拘役或科或併科十五
萬元以下罰金。
────────以下空白─────────────────


司法院資訊處製作；財團法人民間司法改革基金會備份。
